【裁判字號】    92,上易,903
【裁判日期】    921210
【裁判案由】    竊盜
【裁判全文】
臺灣高等法院臺南分院刑事判決          九十二年度上易字第九三號  Ａ
      上  訴  人  臺灣台南地方法院檢察署檢察官
      被      告  甲  ○  ○
      選任辯護人  張  永  昌  律師
右上訴人因被告竊盜案件，不服臺灣臺南地方法院九十二年度易字第九七六號中華民
國九十二年八月二十九日第一審判決（起訴案號：臺灣臺南地方法院檢察署九十二年
度偵字第五六八八號），提起上訴，本院判決如左：
      主      文
原判決撤銷。
甲○○無故洩漏因利用電腦知悉他人之秘密，處有期徒刑貳月，如易科罰金以佰元
折算壹日。
      事      實
一、甲○○原係「飛暘科技有限公司」（下稱飛暘公司）之員工，於民國（下同）九
    十一年十月間離職後，轉至位於台南市○○區○○路二段二四八號十二樓之三之
    「丞傑資訊有限公司」（下稱丞傑公司）任職。而於職務上工作時利用電腦知悉
    飛暘公司有關客戶資料檔案（含進出貨、銀行來往、人事薪資及帳戶管理等資料
    ）之秘密，意自九十二年二月起，以丞傑公司電腦連線至網際網路，並利用原任
    職期間所持有之「飛暘公司」管理者帳號及密號登入該公司資料庫，以下載之方
    式取得公司所有之客戶資料檔案（含進出貨、銀行來往、人事薪資及帳戶管理等
    資料），並儲存於「丞傑公司」內部電腦，而洩漏有關飛暘公司客戶資料檔案之
    秘密，嗣經警據報，於同年五月十二日時搜索票至「丞傑公司」搜索而查獲。
二、案經丞傑公司代表人乙○○訴由臺南市警察局第四分局報請臺灣臺南地方法院檢
    察署檢察官偵查起訴。
      理      由
一、訊據被告甲○○固坦承利用電腦網路下載取得飛暘公司客戶資料檔案之事實，惟
    堅詞否認有何前揭犯行，辯稱伊並沒有破壞飛暘公司對其資料之支配，伊僅係單
    純下載資料云云。經查：
  (一)被告甲○○於警訊中供稱「我查到飛暘公司ＩＰ位置而進入他們公司主電腦，於
    是我在資料庫內下達一些指令將飛暘公司內客戶資料、銀行來往情形、傳票相關
    作業、進出貨單、日常單據、人事薪資、帳款單據等烤貝備份，我拿到此資料後
    存在公司電腦內」等語（見九十二年五月十二日警訊筆錄），核與被害人丞傑公
    司代表人乙○○所指訴「我於九十二年三月二十七日十八時上網至公司資料庫，
    發現有人破解公司密碼進入資料庫盜取公司相關資料，並留下61.218.222.188Ｉ
    Ｐ位置，因此我才知道有人盜取資料，公司資料庫完全不可以從公司網站進入，
    盜取者必須先知道我公司ＩＰ位置，然後進入公司中端機破解密碼」等情相符（
    見九十二年四月十二日、五月五日警訊筆錄），況被告甲○○於本院審理中亦坦
    承有於上開時地下載飛暘公司上開資料之事實，因而被告甲○○因曾任職於飛暘
    公司，知道該公司ＩＰ位置，遂進入該公司中端機破解密碼而取得飛暘公司之秘
    密資料，顯見被告甲○○確有於上開時地因利用電腦知悉飛暘公司客戶資料而下
    載秘密之事實，已甚為明確。
  (二)按飛暘公司有關客戶資料檔案（含進出貨、銀行來往、人事薪資及帳戶管理等資
    料）屬於該公司之內部秘密資料，若不知該公司ＩＰ位置，任何人從網路無法進
    入，因被告甲○○曾任職飛暘公司，知道飛暘公司ＩＰ位置，於離開飛暘公司而
    轉入丞傑公司之股東時，於利用電腦知悉他人之秘密之際，無故將飛暘公司之上
    開客戶等秘密資料下載並儲存於「丞傑公司」內部電腦，而洩漏有關飛暘公司客
    戶資料檔案，此外並有現場照片六張及扣案電腦內相關檔案等資料附卷足憑，因
    而被告甲○○有無故洩漏因利用電腦知悉他人之秘密之犯行，已彰彰明甚，其所
    辯純係飾卸之詞，不足採信，其罪證明確，犯行堪予認定。
二、核被告甲○○所為，係犯刑法第三百十八條之一無故洩漏因利用電腦或其他相關
    設備知悉或持有他人之秘密罪，公訴人原起訴刑法第三百二十二條、第三百二十
    條第一項之竊盜罪，顯有未洽，起訴法條有誤，蒞庭檢察官聲請變更原起訴法條
    ，本院認檢察官就本件起訴之基本事實同一，爰變更檢察官原起訴之法條。原審
    法院未詳細調查，並詳為勾稽全案證據調查所得加以審究，即為被告無罪判決諭
    知，容有未洽，公訴人上訴意旨亦指摘原判決採證不當，為有理由，及原判決諭
    知被告無罪之理由亦有可議，自應由本院將原判決撤銷改判。爰審酌被告犯罪之
    動機、目的、手段，犯罪時所受之刺激及其品性、生活狀況、智識程度、犯罪所
    生之損害，及犯罪後態度等一切情狀，量處如主文第二項所示之刑，並諭知易科
    罰金之折算標準，以資懲儆。
據上論斷，應依刑事訴訟法第三百六十九條第一項前段、第三百六十四條、第二百九
十九條第一項前段，刑法第三百十八條之一、四十一條第一項，罰金罰鍰提高標準條
例第二條，判決如主文。
本案經檢察官李傳來到庭執行職務。
中    華    民    國      九十二      年      十二      月      十      日
      臺灣高等法院臺南分院刑事第五庭
                                      審判長法官  楊    明    章
                                            法官  戴    勝    利
                                            法官  顏    基    典
右正本證明與原本無異。
不得上訴。
                                      法院書記官  呂    嘉    文
中    華    民    國      九十二      年      十二      月      十一    日
附錄本判決論罪科刑法條：
中華民國刑法第三百十八條之一
無故洩漏因利用電腦或其他相關設備知悉或持有他人之秘密者，處二年以
下有期徒刑、拘役或五千元以下罰金。


司法院資訊處製作；財團法人民間司法改革基金會備份。
